臺灣嘉義地方法院刑事判決　　　　　　　 94年度訴字第334號
公　訴　人　臺灣嘉義地方法院檢察署檢察官
被　　　告　甲○○　男　29歲.
上列被告因違反毒品危害防制條例案件，經檢察官提起公訴（94
年度毒偵字第115號），合議庭裁定由受命法官以簡式程序進行
審理，本院判決如下：
    主  文
甲○○施用第一級毒品，累犯，處有期徒刑壹年，扣案之第一級
毒品海洛因壹小包（淨重零點壹伍公克）沒收銷燬之，扣案之前
揭海洛因外包裝（重零點壹柒公克）、注射針筒壹支及橡皮管壹
條均沒收之；又施用第二級毒品，累犯，處有期徒刑伍月。應執
行有期徒刑壹年肆月，扣案之第一級毒品海洛因壹小包（淨重零
點壹伍公克）沒收銷燬之，扣案之前揭海洛因外包裝（重零點壹
柒公克）、注射針筒壹支及橡皮管壹條均沒收之。
    事  實
一、甲○○前因施用毒品案件，經本院於民國（下同）91年2月1
    9日，以91年度毒聲字第98號裁定送強制戒治後，由本院於9
    1年8月18日，以91年度毒聲字第708號裁定停止戒治付保護
    管束，嗣於92年2月18日停止戒治期滿未經撤銷而執行完畢
    ，該等犯行並經本院於91年7月25日，以91年度訴字第194
    號判決應執行有期徒刑1年2月確定，執行至93年3月17日假
    釋，而於93年6月2日保護管束期滿未經撤銷，以已執行完畢
    論；詎不知惕勵，竟基於施用第1級毒品海洛因之犯意，於
    94年1月18日晚間，在嘉義縣民雄鄉○○村○○路179巷6號
    住處，以針筒注射方式施用海洛因（人體內代謝為嗎啡）1
    次；又基於施用第2級毒品甲基安非他命之犯意，於同日晚
    間，在前揭住處，施用甲基安非他命1次。嗣警方於同年月2
    0日下午1時40分許，在上址扣得海洛因1小包（淨重0.15公
    克）、其所有供施用海洛因所用之前開毒品外包裝（重0.17
    公克）、注射針筒1支及橡皮管1條，並於同年月20日下午2
    時55分許，得甲○○同意採其尿液送驗，結果呈嗎啡陽性及
    甲基安非他命陽性反應，而知上情。
二、案經嘉義縣警察局報告臺灣嘉義地方院檢察署檢察官偵查起
    訴。
    理  由
一、(1)訊據被告甲○○對於右揭犯罪事實坦承不諱（見本院94
    年6月24日審判筆錄），又前揭為警查扣之第1級毒品海洛因
    1小包（淨重0.15公克）經送驗結果確係海洛因等情，有法
    務部調查局94年3月18日調科壹字第180001948號鑑定通知書
    在卷足憑（見毒偵卷第30頁）；且被告前揭經警所採尿液送
    驗，結果呈甲基安非他命陽性及嗎啡陽性（海洛因吸食入人
    體，經代謝作用又可分解成嗎啡，故海洛因在進入人體後，
    均以嗎啡型態排於尿液中）反應一情，亦有台灣檢驗科技股
    份有限公司94年4月27日KＺ000000000000號濫用藥物尿液檢
    驗報告、代號與真實姓名對照表、嘉義縣衛生局嘉衛檢字第
    0940004218號煙毒尿液檢驗單、尿液檢體監管紀錄表附卷可
    稽（見毒偵卷第27、28、36及37頁），並有前揭海洛因外包
    裝（重0.17公克）、注射針筒1支及橡皮管1條扣案可佐，被
    告前開自白與事實相符，可予採信；(2)此外，被告前因施用
    毒品案件，經本院裁定強制戒治後，再由本院裁定停止戒治
    付保護管束，嗣於92年2月18日停止戒治期滿未經撤銷而執
    行完畢等情，亦有台灣高等法院被告全國前案紀錄表、台灣
    嘉義地方法院檢察署刑案資料查註紀錄表等件附卷可參，是
    被告於戒治期滿後5年內又犯本件之毒品危害防制條例第10
    條之罪，可信為真正；(3)綜上所述，本件事證明確，被告犯
    行洵堪認定。
二、(1)查海洛因為第1級毒品，甲基安非他命為第2級毒品，毒品
    危害防制條例第2條第2項第1款、第2款定有明文。核被告甲
    ○○所為，係犯毒品危害防制條例第10條第1項、第2項之施
    用第1級、第2級毒品罪；其施用前持有海洛因、甲基安非他
    命之低度行為，為施用之高度行為所吸收，均不另論罪。而
    被告所犯施用甲基安非他命及施用海洛因2罪間，構成要件
    互殊，犯意個別，應分論併罰。又被告前因施用毒品案件，
    經本院以91年度訴字第194號判決應執行有期徒刑1年2月確
    定，執行至93年3月17日假釋，而於93年6月2日保護管束期
    滿未經撤銷，以已執行完畢論等情，有前揭刑案資料查註紀
    錄表、前揭被告全國前案記錄表在卷可參，其於受有期徒刑
    之執行完畢後5年內再犯本件有期徒刑以上之刑之罪，為累
    犯，依刑法第47條規定，本件施用甲基安非他命及施用海洛
    因2罪均加重其刑。(2)爰審酌被告有施用毒品前科，經強制
    戒治及判刑，竟又再度施用，顯見其意志不堅，仍未戒絕，
    犯罪之動機、方法、屬自殘性犯罪、犯後坦承犯行，態度尚
    稱良好等一切情狀，量處如主文所示之刑，並定其應執行之
    刑，以資懲儆。(3)扣案之海洛因1小包（淨重0.15公克），
    屬第1級毒品，為違禁物，應依毒品危害防制條例第18條第1
    項前段規定，不問屬於犯人與否，沒收銷燬之；另扣案之前
    揭海洛因外包裝（重0.17公克）、注射針筒1支及橡皮管1條
    ，均係被告所有且供施用海洛因所用之物，業據其供陳在卷
    ，應依刑法第38條第1項第2款、第3項規定併予沒收之。
據上論斷，依刑事訴訟法第273條之1第1項、第299條第1項前段
，毒品危害防制條例第10條第1項、第2項、第18條第1項前段，
刑法第11條、第47條、第51條第5款、第38條第1項第2款，判決
如主文。
本案經檢察官柯文綾到庭執行職務。
中　　華　　民　　國　　94　　年　　6 　　月　　30　　日
                      刑事第二庭  法  官  盧 鳳 田
上列正本證明與原本無異。
如不服本判決，應於判決送達後10日內，向本院提出上訴狀。（
應附繕本）
中　　華　　民　　國　　94　　年　　6 　　月　　30　　日
                                  書記官  楊 國 色
附錄論罪科刑法條：
毒品危害防制條例第10條：
施用第一級毒品者，處六月以上五年以下有期徒刑。
施用第二級毒品者，處三年以下有期徒刑。
